# 求助陈老师两个不存在控制关系的企业可以出具什么样的合并报告

提问人：cfj137 时间：2013-03-01 17:47:07
两个投资企业的投资人基本上相同，这些投资人相看两个投资企业的合并报告，我们该出具什么样的报告呢？

回答人：chenyiwei
建议按照特殊编制基础出具两家公司的汇总财务报表（抵销内部交易，其他各报表项目均为直接相加），并限定用途（如仅供特定投资者为了增资等目的参考使用）。我们按照 1601 号审计准则出具审计报告。

提问人：cfj137 时间：2013-03-01 18:14:44
企业也是这个意思 只需要抵销内部交易及内部关联往来。这个报告应该叫什么名字呢

回答人：chenyiwei
可称为“基于特殊编制基础的汇总报表”。